【裁判字號】    89,易,396
【裁判日期】    890801
【裁判案由】    竊盜
【裁判全文】
臺灣屏東地方法院刑事判決                          八十九年度易字第三九六號
    公  訴  人  臺灣屏東地方法院檢察署檢察官
    被      告  丁○○
右列被告因竊盜案件，經檢察官提起公訴（八十九年度偵字第一○○八號），本院判
決如左‥
    主  文
丁○○共同竊盜，處罰金伍仟元，如易服勞役，以參佰元折算壹日。
    事  實
一、丁○○與綽號「北港」不詳年籍之成年男子共同基於意圖自己不法所有之犯意聯
    絡，架網捕捉鴿子，以便向鴿主索取贖金，而於民國八十九年二月九日上午八時
    許，與綽號「北港」之男子，在屏東縣枋寮鄉福德宮旁架網，至同年月十日上午
    十一時許，適有甲○○所有鴿子飛過該處被網纏住，丁○○正要上前取鴿時，為
    警當場查獲，並扣得網架一件。
二、案經屏東縣警察局枋寮分局報請臺灣屏東地方法院檢察官偵查起訴。
    理  由
一、訊據被告丁○○否認有何竊盜之犯行，辯稱：伊在現場看人釣魚，警員即指伊架
    網捕捉鴿子云云。惟查，右揭事實業據被告於警訊及偵查初訊時坦承不諱，核與
    當時查獲之警員丙○○於本院審理時證述相符，另現場目擊證人乙○○並結證稱
    ：「、、、有看到鳥網架得高高的，網上有一隻鳥，只他（丁○○）一人在那邊
    ，他在拆鳥，警察過去圍起來，我才過去看的。」等語（參本院八十九年五月二
    十六日訊問筆錄），此外後有保領結一紙、現場相片二幀及尼龍網一件在卷可佐
    ，是被告嗣後所辯，顯係推卸之詞，不足採信。罪證明確，被告犯行洵堪認定。
二、核被告所為，係犯刑法第三百二十條第一項之竊盜罪。其與綽號「北港」之不詳
    年籍之成年男子間就上揭犯行，有犯意之聯絡及行為之分擔，為共同正犯。爰酌
    被告犯罪動機、目的、手段、所生之危害尚非重大及犯罪後否認犯行等一切情狀
    ，量處如主文所示之刑，並諭知易服勞役之折算標準。另扣案之尼龍網一件，雖
    係供被告犯罪所用之物，然不能證明被告或共犯所有，爰不予宣告沒收。
據上論斷，應依刑事訴訟法第二百九十九條第一項前段、刑法第二十八條、第三百二
十條第一項、第四十二條第二項、罰金罰鍰提高標準條例第一條前段、第二條，判決
如主文。
本案經檢察官楊挺宏到庭執行職務。
中      華      民      國     八十九     年      八     月      一     日
                                       臺灣屏東地方法院刑事第二庭
                                          審判長  法  官  吳永宋
                                                  法  官  何清富
                                                  法  官  林昌義
右正本證明與原本無異。
對於本判決如有不服應於收受送達後十日內向本院提出上訴書狀上訴於台灣高等法院
高雄分院並按他造當事人之人數附具繕本。
                                                  書記官  丁廣飛
中      華      民      國     八十九     年      八     月      一     日
附錄論罪科刑法條
刑法第三百二十條第一項
意圖為自己或第三人不法之所有，而竊取他人之動產者，為竊盜罪，處五年以下有期
徒刑、拘役或五百元以下罰金。


司法院資訊處製作；財團法人民間司法改革基金會備份。
